臺灣苗栗地方法院刑事判決　　　　　　　　　　　　　九十一年度訴字第二一號
　　公　訴　人　臺灣苗栗地方法院檢察署檢察官
　　被　　　告　甲○○
右列被告因偽造文書等案件，經檢察官聲請簡易判決處刑（九十年度毒偵字第八一五
號、九十年度偵字第二七二八號），經本院認為不應以簡易判決處刑，而適用通常訴
訟程序審理後，判決如左：
    主  文
甲○○施用第二級毒品，累犯，處有期徒刑玖月；又行使偽造私文書，足以生損害於
公眾及他人，累犯，處有期徒刑肆月，如附表所示偽簽之「徐郁桂」署名共伍枚、偽
冒「徐郁桂」捺印之指紋共玖枚均沒收。應執行有期徒刑壹年，如附表所示偽簽之「
徐郁桂」署名共伍枚、偽冒「徐郁桂」捺印之指紋共玖枚均沒收。
    事  實
一、甲○○曾於民國八十五年間，因麻醉藥品管理條例案件，經臺灣高等法院判決有
    期徒刑七月，甫於八十六年九月十二日執行完畢（已構成累犯）。又前因施用第
    二級毒品安非他命案件，經觀察、勒戒後，認無繼續施用毒品之傾向，由本院於
    民國八十七年八月十一日，以八十七年度易字第六五九號為免刑判決確定；復因
    施用第二級毒品安非他命案件，經觀察、勒戒後，認無繼續施用毒品傾向，由臺
    灣苗栗地方法院檢察署檢察官於八十八年三月十八日，以八十八年度偵字第五三
    八號為不起訴處分確定後，又因施用第二級毒品安非他命案件，由同署檢察官於
    八十八年九月六日及同月二十二日，分別聲請強制戒治（八十九年九月六日經保
    護管束後戒治期滿），及以八十八年度毒偵字第二三五號提起公訴，嗣於八十八
    年十一月十八日，經本院以八十八年度易字第八九九號判處有期徒刑八月，而於
    八十九年一月十三日確定。惟甲○○復基於施用毒品之犯意，又於九十年二月五
    日下午十二時五十五分許往前回溯九十六小時內，在不詳地點施用第二級毒品安
    非他命，而為警於九十年二月五日下午十二時五十五分許，採集甲○○尿液送驗
    後查獲有安非他命陽性反應。而甲○○為警查獲後，為逃避刑責，竟在花蓮縣警
    察局花蓮分局刑事組，冒用渠胞妹「徐郁桂」之名應訊，並基於偽造私文書之接
    續犯意，於九十年二月五日十二時五十五分至同日十三時十五分之警訊筆錄、同
    日十二時五十五分之尿液採集送驗記錄表、花蓮縣警察局花蓮分局調驗通知書回
    執聯上，接續偽造「徐郁桂」之署押後，將之交還承辦警察，表示業已閱覽筆錄
    而行使之（各該文書詳如附表），致生損害於警察機關對於施用毒品人犯管理之
    正確性及「徐郁桂」本人。
二、案經花蓮縣警察局花蓮分局報由台灣花蓮地方法院檢察署呈請台灣高等法院檢察
    署檢察長令轉臺灣苗栗地方法院檢察署（毒品部分）及臺灣苗栗地方法院檢察署
    檢察官自動檢舉（偽造文書部分）偵查後聲請簡易判決處刑，經本院認為不應以
    簡易判決處刑而適用通常訴訟程序審理。
    理  由
一、右揭事實，業據被告甲○○於本院審理時坦承不諱，且被告經警採集尿液送驗結
    果呈安非他命陽性反應一節，有慈濟大學濫用藥物檢驗中心九十年二月十二日慈
    藥字第九００二一二０七號函附檢驗總表（檢體編號000000000號）一
    紙附卷可稽，堪認被告自白與事實相符，其確有施用第二級毒品安非他命之事實
    明確；而被告偽造署押之「徐郁桂」姓名，亦確另有其人，即被告之胞妹，業經
    徐郁桂本人於偵查中在檢察官訊問時當庭證述無訛，經核與被告審理中自白相符
    ，復有被告偽造署押如附表所示文書（警訊筆錄、之尿液採集送驗記錄表、調驗
    通知書回執聯）等在卷可憑，亦堪證被告確有上開偽造文書犯行屬實。此外，被
    告前因施用第二級毒品安非他命案件，經觀察、勒戒後，認無繼續施用毒品之傾
    向，由本院為免刑判決確定；復因施用第二級毒品安非他命案件，經觀察、勒戒
    後，認無繼續施用毒品傾向，由臺灣苗栗地方法院檢察署檢察官為不起訴處分確
    定後，又因施用第二級毒品安非他命案件，由同署檢察官聲請強制戒治並提起公
    訴，嗣經本院以八十八年度易字第八九九號判處有期徒刑八月，而於八十九年一
    月十三日確定等情，亦有各該不起訴處分書、刑事判決及被告刑案資料查註紀錄
    表、執行保護管束指揮書等在卷可參。是被告犯行事證明確，洵堪認定。
二、核被告所為，係犯毒品危害防制條例第十條第二項之施用第二級毒品罪及刑法第
    二百十六條、第二百十條之行使偽造私文書罪。被告施用毒品前之持有毒品低度
    行為，應為施用毒品之高度行為所吸收，不另論罪。被告接續數次冒用「徐郁桂
    」名義在上開筆錄、回執聯上偽造署押行為，係本於單一犯意接續進行，實現各
    別同一犯罪構成要件之單一行為，為接續犯；其偽造署押乃係偽造私文書之階段
    行為；而偽造私文書之低度行為應為行使偽造私文書之高度行為所吸收，均不另
    論罪。右開被告所犯施用毒品與行使偽造私文書二罪間，犯意各別，罪名不同，
    應予分論併罰。又被告有犯罪事實欄所示之麻藥罪刑，甫於八十六年九月十二日
    執行完畢，其於五年內，再犯本件有期徒刑以上刑之罪，為累犯，應依刑法第四
    十七條規定加重其刑。爰審酌被告前有施用第二級毒品前科，仍不知悔改，惡性
    非淺，惟所犯係自殘行為，所生之危害不大，至其所犯行使偽造私文書罪部分，
    則自偵查迄審理中均坦承犯行等一切情狀，分別量處如主文所示之刑，並定應執
    行之刑，以示懲儆。扣案如附表所列偽造之「徐郁桂」署押，依同法第二百十九
    條宣告沒收。
據上論斷，應依刑事訴訟法第四百五十二條、第二百九十九條第一項前段，毒品危害
防制條例第十條第二項，刑法第十一條前段、第二百十六條、第二百十條、第四十七
條、第五十一條第五款、第二百十九條，罰金罰鍰提高標準條例第一條前段，判決如
主文。
本案經檢察官廖啟村到庭執行職務。
中      華      民      國    九十一    年     十二     月     十九     日
             苗栗地方法院刑事第一庭
                                           法  官  楊  台  清
右正本證明與原本無異。
如不服本判決，應於送達後十日內向本院提出上訴狀(須附繕本)，上訴於臺灣高等
法院臺中分院。
                                           書記官  李  惠  雯
中      華      民      國    九十一    年     十二     月     十九     日
附表
一、花蓮縣警察局花蓮分局九十年二月五日毒品調驗人口調驗談話筆錄之「被談話人
    」欄、「被訊問人簽名捺印欄」上偽簽之「徐郁桂」署名共參枚、偽冒之指紋共
    伍枚。
二、調驗通知書回執聯之「本人簽收章」欄上，偽簽「徐郁桂」署名、偽冒之指紋各
    壹枚。
三、列管毒品人口尿液檢體採集送驗紀錄表第一聯之「毒品人口簽名」欄上，偽簽之
    「徐郁桂」署名壹枚及第一聯、第二聯之「毒品人口簽名」欄、「毒品人口左姆
    指紋印」欄上偽冒「徐郁桂」之指紋共參枚。
附錄論罪科刑法條
毒品危害防制條例第十條第二項
施用第二級毒品者，處三年以下有期徒刑。
